# 销售代理权转让首付款是否可以一次性确认收入？

提问人：gxjeangx 时间：2022-06-08 17:45:30
请教陈版，
案例如下：
A公司把其拥有的某产品某个地区的销售独家代理权转让给B公司，B公司需支付不可撤销的首付款给A公司，如果日后B公司产生了销售收入，需再支付提成给A公司。B公司不能独自生产该产品，只能向A公司购买。
会会 计处 理理 问题 ：
A收到首付款时是否可以一次性确认收入？是否有必要根据授权期限分期确认收入？如果永久授权，是否就可以不分期确认？
B需向A公司采购产品才能销售，因此A公司有义务后续进行供货，A公司收到首付款时，有关的供货义务还存在，是否可以认为与商品有关的义务还没有履行完成？能不能把首付款与后续的提成和供货行为分割开来看？

回答人：chenyiwei
这种情况应按照新收入准则第四十条“企业在合同开始（或接近合同开始）日向客户收取的无需退回的初始费”处理，在后续供货时采用系统、合理的方式摊入商品销售价格，确认为后续期间的收入，不应在收到款时一次性确认收入。
即使授予的许可权是无期限的，但相关产品的市场寿命是有限的，因此其摊销年限不应超过相关产品的预计市场寿命。